【裁判字號】    90,訴,580
【裁判日期】    900629
【裁判案由】    誣告
【裁判全文】
臺灣彰化地方法院刑事判決                            九十年度訴字第五八號
    公  訴  人  臺灣彰化地方法院檢察署檢察官
    被      告  乙○○
                即胡星宇
右列被告因誣告案件，經檢察官提起公訴（八十九年度偵字第六四二六號），本院判
決如左：
    主  文
胡星宇意圖他人受刑事處分，向該管公務員誣告，處有期徒刑壹年，緩刑貳年。
    事  實
一、胡星宇明知劉進雄、丙○○及甲○○等三人為該三人於民國八十八年二月十六日
    零時二十分許，在彰化縣花壇鄉菊中巷二弄七號前巷內，遭其持刀殺傷一事，提
    起之傷害告訴，雖因雙方和解，經該三人撤回，而由臺灣彰化地方法院檢察署檢
    察官於同年十月八日以八十八年度偵字第四二二九號處分不起訴，然檢察官業於
    該不起訴處分書之理由內認定其犯傷害罪，上開三人對之提起告訴乃屬有據，並
    非捏造，竟意圖使該三人受刑事處分，而於八十八年十二月二十日以告訴狀向臺
    灣彰化地方法院檢察署告訴上開三人對之提起傷害告訴，係屬誣告，請求對該三
    人提起公訴。嗣該三人經檢察官於八十九年三月三十一日，以八十九年度偵字第
    一七一號處分不起訴。
二、案經丙○○訴由臺灣彰化地方法院檢察署檢察官偵查起訴。
    理  由
一、被告固坦承於八十八年十二月二十日以告訴狀向臺灣彰化地方法院檢察署告訴劉
    進雄、丙○○及甲○○等三人誣告其傷害之事實，然否認有何誣告之犯行，辯稱
    伊認為伊傷害劉進雄、丙○○及甲○○等三人係正當防衛，故伊告訴該三人誣告
    ，只是要陳述事實經過，並無誣告之意圖云云。惟查被告八十八年二月十六日零
    時二十分許，在彰化縣花壇鄉菊中巷二弄七號前巷內，持刀殺傷劉進雄、丙○○
    及甲○○等三人，經該三人提起告訴後雙方和解，該三人撤回告訴，被告因由臺
    灣彰化地方法院檢察署檢察官於同年十月八日以八十八年度偵字第四二二九號處
    分不起訴，以及被告於八十八年十二月二十日以告訴狀向臺灣彰化地方法院檢察
    署告訴上開三人誣告其傷害之犯行，嗣該三人經檢察官於八十九年三月三十一日
    ，以八十九年度偵字第一七一號處分不起訴等情，有不起訴處分書附偵查卷及上
    開案號偵查卷足稽。參酌被告於八十八年度偵字第四二二九號偵訊中供認：「當
    天我在家裏看電視、泡茶，我看到對面丙○○與人發生爭執，出去問了一下，他
    們就說沒有我的事，要打我，我就回去，後來他們就在我院子前爭執，我為了抵
    抗，拿水果刀與他們毆打，並把劉進雄殺傷。」等語，且事後與劉進雄、丙○○
    、甲○○等三人成立和解，賠償損害予該三人，以及八十八年度偵字第四二二九
    號不起訴處分書業已認定被告係犯傷害罪等情，足認被告已明知劉進雄、丙○○
    及甲○○等三人對之提起傷害告訴，係屬有據。則其具狀告訴上開三人誣告，自
    有誣告之犯意無訛。是被告前揭辯，要屬卸責之詞，不足採信。事證明確，被告
    犯行堪以認定。
二、核被告胡星宇所為，係犯刑法第一百六十九條第一項之誣告罪。其以一告訴狀同
    時誣告三人，僅成立一誣告罪，爰審酌被告犯罪之動機、目的、手段、智識程度
    、所生危害及犯罪後態度等一切情狀，量處如主文所示之刑，以示懲儆。又被告
    未曾受有期徒刑以上刑之宣告，有臺灣彰化地方法院檢察署刑案資料查註紀錄表
    可按，經此教訓，當知警惕，應無再犯之虞，本院認其刑之宣告，以暫不執行為
    適當，爰併予宣告緩刑二年，以啟自新。
據上論斷，應依刑事訴訟法第二百九十九條第一項前段，刑法第一百六十九條第一項
、第七十四條第一款，判決如主文。
中      華      民      國    九十      年      六      月    二十九    日
                                  臺灣彰化地方法院刑事第三庭
                                      法      官  廖  國  佑
右正本証明與原本無異
如不服本判決，應於判決送達後十日內向本院提出上訴狀( 須附繕本 )。
告訴人或被害人對於判決如有不服具備理由請求檢察官上訴者，其上訴期間之計算係
以檢察官收受判決正本之日期為準。
                                      法院書記官  卓  俊  杰
中      華      民      國    九十      年      七      月      三      日
刑法第一百六十九條
意圖他人受刑事或懲戒處分，向該管公務員誣告者，處七年以下有期徒刑。
意圖他人受刑事或懲戒處分，而偽造、變造證據或使用偽造變之證據者亦同。


司法院資訊處製作；財團法人民間司法改革基金會備份。
